臺灣士林地方法院刑事判決　　　　　　　94年度簡上字第20號
上　訴　人　臺灣士林地方法院檢察署檢察官
被　　　告　乙○○
上列上訴人因被告傷害案件，不服本院士林簡易庭93年度士簡字
第864 號中華民國93年11月26日第1 審刑事簡易判決（聲請簡易
判決處刑案號：台灣士林地方法院檢察署93年度偵字第3949號）
，提起上訴，本院管轄之第2審合議庭判決如下：
    主  文
上訴駁回。
    事  實
一、乙○○與甲○○原係男女朋友關係，乙○○於民國92年12月
    6 日凌晨3 時許，接載甲○○回到自己位在臺北市○○區○
    ○路2 段263 巷30弄8 之3 號5 樓住處後，因發覺甲○○手
    機傳來不明男子發出之簡訊，乃懷疑甲○○與其他男性友人
    出遊，2 人遂起口角爭執，乙○○要求撥打電話予該名男子
    加以質問，惟遭甲○○拒絕，乙○○遂明知以手拉扯人之手
    臂，可能致人成傷，竟為查看甲○○手機，而基於普通傷害
    之犯意，徒手用力拉扯甲○○之手臂，並接續以拳頭毆打甲
    ○○右臉部1 下，致甲○○受有右上臂挫傷、右臉挫傷等普
    通傷害。
二、案經被害人甲○○訴由臺北市政府警察局內湖分局報告臺灣
    士林地方法院檢察署檢察官偵查後，聲請簡易判決處刑。
    理  由
一、訊據被告乙○○，固於偵查中及本院審理時坦承：伊於前揭
    時、地，因懷疑其女友即告訴人甲○○與其他男性友人出遊
    ，2 人發生口角爭執，嗣伊為了查看甲○○手機，而與甲○
    ○發生拉扯，導致告訴人手臂受傷等情不諱，然矢口否認曾
    以拳頭毆打甲○○臉部，辯稱：甲○○臉上的傷，應該是伊
    與甲○○發生拉扯時，伊不小心用手揮到甲○○臉部所致云
    云。惟查，被告上揭拉扯告訴人手臂及以拳頭毆打告訴人右
    臉部之犯行，業據被告於原審93年8 月13日調查期日坦承不
    諱（見本院士林簡易庭93年士簡字第864 號卷，第17頁），
    復據證人即告訴人迭於偵查中及本院審理時證述詳確，又告
    訴人於其指訴遭被告毆打成傷翌日，即前往財團法人國泰綜
    合醫院內湖分院就診，並經驗得受有如事實欄所載普通傷害
    等情，亦有該院出具之診斷證明書乙紙在卷足憑（附於偵卷
    第17頁），經核上開傷勢程度及受傷部位，與證人即告訴人
    證述被毆情節亦相符合，堪認所證非虛，雖被告於本院審理
    時翻異前供，否認有以拳頭毆打告訴人臉部之犯行，然查，
    被告就告訴人臉部成傷原因，於偵查中辯稱：因伊用手推開
    告訴人，不慎擦到告訴人臉部所致云云（見同上偵卷第25
    頁）、嗣於本院準備程序中改稱：告訴人臉部受傷是自己撞
    到云云（見本院94年3 月9 日準備程序筆錄第2 頁）、嗣於
    本院審理時始稱：係雙方拉扯時，伊手擦到告訴人臉部所致
    云云，衡情被告如係陳述事實，不致辯詞先後不一，是被告
    所辯不足採信，自應以其在原審調查期日之自白，核與告訴
    人一貫指訴其臉部傷害係遭被告以拳毆打所致乙情相符，較
    屬可採。是本案事證明確，被告犯行，堪予認定。
二、上訴意旨略以：被告乙○○於本件傷害犯行案發時、地，確
    有限制告訴人之行動自由，且被告曾揚言要報復告訴人，原
    審量刑尚屬過輕，爰提起上訴云云。惟查：
(一)上訴意旨所指被告妨害自由犯行，前經檢察官偵查後，因認
    被告犯罪嫌疑不足，並未提起公訴，此觀諸本案聲請簡易判
    決處刑書證據並所犯法條欄二、所載內容甚明，上訴人即檢
    察官僅憑告訴人仍執前詞指訴被告涉嫌妨害自由，即據以提
    起上訴，非僅未說明其先前認定被告此部份罪嫌不足有何未
    妥，更未具體指出足以證明被告涉犯妨害自由，犯罪嫌疑重
    大之證據，此等上訴理由已難認有據。又遍觀偵查全卷，告
    訴人所指被告妨害自由犯行，僅有其片面指訴，並無其他證
    據可佐，雖告訴人於本院審理時以證人身分具結證稱：被告
    於前揭時、地以拉扯伊手臂方式，阻止其離開被告住處，並
    導致其手臂成傷云云（見本院94年9 月5 日審判筆錄第7 頁
    ），然查，告訴人上開證詞，核與其於偵查中所指稱其右手
    臂受傷係因被告要拿伊手機，伊不給，雙方拉扯所造成等語
    （見偵卷第24頁）顯有矛盾，已難信為真實，參以告訴人於
    本院審理時復具結證稱：案發當時伊與被告發生拉扯並遭被
    告毆打後，被告父親曾敲房門詢問發生何事，當時伊僅稱遭
    被告毆打，並未表示被告不讓其離去等語明確（見本院94年
    9 月5 日審判筆錄第4 頁），此部份內容核與證人即被告父
    親丙○○到院具結證述內容一致（見同上審判筆錄第9 頁）
    ，堪認屬實，衡情，告訴人於案發當時如遭被告限制自由而
    無法離去，豈有於面對被告父親前來詢問發生何事時，全未
    提起該情而謀求救助之可能，是告訴人於本院審理時證稱遭
    被告限制自由而無法離去乙情，無足採信。此外，復查無其
    他積極證據足認被告有何告訴人所指妨害自由之犯行，本院
    於審理中徵之蒞庭檢察官，亦陳稱被告並未構成妨害自由犯
    行等語明確，是上訴意旨所執被告尚有限制告訴人人身自由
    之犯嫌云云，並無可採。
(二)又查，關於刑之量定係實體上賦予法院得為自由裁量之事項
    ，倘其未逾越法律所規定之範圍或濫用其權限，即不得任意
    指摘為違法或不當。本案原審法院斟酌被告犯罪之動機、告
    訴人所受傷害程度，犯後態度，雖已達成民事和解，但被告
    並未給付賠償金等一切情狀，量處拘役50日，如易科罰金，
    以銀元300 元折算1 日，經核刑度尚屬允恰，並無違法不當
    ，至上訴意旨以被告事後曾揚言報復告訴人，指摘原審量刑
    過輕云云，因無證據可佐，無足憑採。
三、綜上，公訴人依據告訴人請求為本件上訴，並無理由，應予
    駁回。
據上論斷，應依刑事訴訟法第455 條之1 第1 項、第3 項、第36
8 條，判決如主文。
本案經檢察官林聰良到庭執行職務。
中　　華　　民　　國　　94　　年　　9 　　月　　19　　日
                  刑事第七庭審判長法  官  趙文卿
                                  法  官  楊得君
                                  法  官  吳祚丞
以上正本證明與原本無異。
本判決不得上訴。
                                  書記官  林立原
中　　華　　民　　國　　94　　年　　9 　　月　　22　　日
所犯法條
中華民國刑法第277 條第1 項：
傷害人之身體或健康者，處3 年以下有期徒刑、拘役或1 千元以
下罰金。
